臺灣臺中地方法院民事裁定　九十四度小上字第二號
　　上　訴　人　甲○○○○○○.
　　訴訟代理人　曾啟宏
　　被上訴人　　元寶天廈管理委員會
　　法定代理人　黃冠彰
右當事人間請求給付修繕費事件，上訴人對民國九十三年九月六日本院臺中簡易庭九十三年
度中小字第一五０六號第一審小額民事判決，提起上訴，本院裁定如左：
　　主　　文
上訴駁回。
第二審訴訟費用新臺幣壹仟伍佰元由上訴人負擔。
　　理　　由
一、按對於小額程序之第一審裁判之上訴，非以其違背法令為理由，不得為之。又上訴狀內
　　應記載上訴理由，表明（一）原判決所違背之法令及具體內容，（二）依訴訟資料可認
　　為原判決有違背法令之具體事實，民事訴訟法第四百三十六條之二十四第二項、第四百
　　三十六條之二十五分別定有明文。次按所謂判決違背法令係指判決不適用法規或適用不
　　當者，復為同法第四百六十八條所明定，此亦為小額事件之上訴程序所準用（民事訴訟
　　法第四百三十六條之三十二第二項參照）。再按以判決有不適用法規或適用不當為上訴
　　理由時，其上訴狀或理由書應有具體之指摘，並揭示該法規之條項或內容，若係成文法
　　以外之法則，揭示該法則之旨趣，倘為司法院解釋或最高法院之判例，則應揭示該判解
　　之字號或內容，如依民事訴訟法第四百六十九條所列第一款至第五款事由提起上訴時（
　　第六款未準用，參照同法第四百三十六條之三十二第二項規定），其上訴狀或理由書應
　　揭示合於該條款之事實，上訴理由狀如未依此項方法表明者，即難認為已對原判決之違
　　背法令有具體之揭示，其上訴自難認為合法，最高法院七十一年臺上字第三一四號判例
　　意旨可資參照。復按上訴不合程式或已逾期間或法律上不應准許者，第二審法院應以裁
　　定駁回之，為民事訴訟法第四百七十一條第一項、第四百四十四條第一項前段所明定，
　　且此於小額事件之上訴程序亦準用之（民事訴訟法第四百三十六條之三十二第二項參照
　　）。
二、上訴人意旨略以：(1)被上訴人提出元寶天廈九十一年度第一次住戶大會簽到冊充當同意
　　修繕連署名冊，該簽到冊及原審判決應屬無效；(2)原審判命上訴人應負擔修繕費用十萬
　　元，認定錯誤，依九二一震災重建暫行條例第十七條之二規定，區分所有權人應負擔之
　　修繕費用，應依各區分所有權人應有部分比例計算；(3)上訴人訴訟代理人並未參加九十
　　一年二月二十四日之第一次區分所有權人會議，原判決認定錯誤；原判決違背九二一震
　　災重建暫行條例第十七條之二規定云云。
三、按九二一震災重建暫行條例第十七條之二規定：「同一建築基地上有數幢建築物，其中
　　部分建築物因震災毀損，依本條例、都市更新條例或公寓大廈管理條例規定，辦理受損
　　建築物之整建、維護或修繕補強時，得在不變更其他幢建築物區分所有權人之區分所有
　　權及其基地所有權應有部分之情形下，以受損各該幢建築物區分所有權之人數、區分所
　　有權及其基地所有權應有部分為計算基礎，分別計算其應有之比例」。本條之立法理由
　　為「考量同一宗建築基地內，有多幢大樓，其中部分大樓全倒而部分大樓安全無虞之情
　　況下，依現行法令規定，對於部分倒塌建築物之重建，增加重建之困難度，爰增訂在不
　　變更其他建築物區分所有權人之區分所有權及其基地所有權應有部分之情形下，得以受
　　損各該幢建築物區分所有權人之人數、區分所有權及其基地所有權應有部分為計算基礎
　　，計算其應有之比例，辨理該幢建築物之整建、維護或修繕補強」。由此可知，九二一
　　震災重建暫行條例第十七條之二規定，係指在辦理受損建築物之整建、維護或修繕補強
　　時，應以受損各該幢建築物區分所有權人之人數、區分所有權及其基地所有權應有部分
　　為計算基礎，至於部分建築物安全無虞，則該幢區分所有權人及應有部分比例不應算入
　　前出席比例及同意比例。上開條文並非規定重建或修繕費用之計算須按建築物區分所有
　　權人之人數、區分所有權及其基地所有權應有部分為計算基礎。本件上訴人主張元寶天
　　廈因九二一地震受損之修繕費，依上開條例第十七條之二規定，應按區分所有權人應有
　　部分比例計算各人應負擔之費用，原審未依上訴人之應有部分比例計算應分擔之修繕費
　　用，違反上開條例第十七條之二規定，據此提起上訴。上訴意旨對原判決所違背之法令
　　及具體內容固有所表明，惟各區分所有權人應負擔之修繕費用應否按應有部分比例計算
　　，並非上開條例第十七條之二規定之範疇，原審判決未適用上開規定為判決依據，即無
　　違背法令可言。依原審及本院現有之訴訟資料，既不足以認為原判決有違背九二一震災
　　重建暫行條例第十七條之二規定之具體事實，揆諸前揭法規暨判例意旨，其上訴為不合
　　法，應予駁回。
四、據上論結，本件上訴為不合法，依民事訴訟法第四百三十六條之三十二第二項、第四百
　　四十四條第一項、第九十五條、第七十八條、第四百三十六條之三十二第一項、第四百
　　三十六條之十九第一項，裁定如主文。
中　　　　華　　　　民　　　　國　 九十四　 年　　　五　　　 月　　二十五　　 日
　　　　　　　　　　　　　　　　　　　　臺灣臺中地方法院民事第一庭
~B審判長法官　張惠立
~B法　　　官　鍾啟煒
~B法　　　官　吳蕙玟
右正本係照原本作成不得抗告
中　　　　華　　　　民　　　　國　 九十四　 年　　　五　　　 月　　二十七　　 日
~B法院書記官　黃鴻鑑
